【裁判字號】    92,訴緝,124
【裁判日期】    921119
【裁判案由】    槍砲彈藥刀械管制
【裁判全文】
臺灣板橋地方法院刑事判決                        九十二年度訴緝字第一二四號
    公  訴  人  臺灣板橋地方法院檢察署檢察官
    被      告  甲○○
右列被告因違反槍砲彈藥刀械管制案件，經檢察官提起公訴（九十一年度偵字第一九
九０一號），本院合議庭裁定進行簡式審判程序，本院判決如左：
    主  文
甲○○未經許可持有可發射子彈具有殺傷力之槍枝，累犯，處有期徒刑壹年肆月，併
科罰金新台幣伍萬元，罰金如易服勞役，以新台幣玖佰元即銀元佰元折算壹日。扣
案仿BERETTA 廠半自動手槍製造之金屬玩具手槍換裝土造金屬槍管而成之改造手槍壹
支（槍枝管制編號0000000000）及口徑9mm制式子彈參顆均沒收之。
    事  實
一、甲○○前多次犯有竊盜、妨害自由、違反麻醉藥品管理條例、肅清煙毒條例、妨
    害兵役等罪，其中於八十二年間因竊盜案件，經臺灣桃園地方法院判處有期徒刑
    六月確定，於八十二年十二月二十六日執行完畢。仍不知悔改，於八十五年間某
    日，在臺南縣新營市某地，以新台幣四萬元之代價，向某不詳姓名年籍綽號「阿
    輝」之成年男子，同時購得具有殺傷力仿BERETTA 廠半自動手槍製造之金屬玩具
    手槍換裝土造金屬槍管而成之改造手槍一支、口徑9mm 制式子彈四顆、由玩具槍
    用金屬彈殼加裝直徑7.8mm 金屬彈頭組合而成之改造子彈二顆及不具殺傷力之改
    造子彈四顆（以上子彈共十顆，起訴書誤載為九顆，具有殺傷力之改造子彈起訴
    書誤載為五顆）後，即將上開槍枝、子彈攜回臺北縣板橋市○○路一四六巷八號
    三樓住處放置，而未經許可持有之。迄於九十一年十月八日下午五時三十分（起
    訴書誤載為十九時）許，經警在上址其住處內查獲，並扣得上開具有殺傷力之槍
    枝一支、制式子彈四顆（於鑑驗時經試射一顆而不具違禁物性質，剩餘制式子彈
    三顆）、改造子彈二顆（於鑑驗時經試射完畢而不具違禁物性質）及不具殺傷力
    之改造子彈四顆。
二、案經臺北市政府警察局移送臺灣板橋地方法院檢察署檢察官偵查起訴。
    理  由
一、右揭事實，迭據被告甲○○於警訊及偵審中坦承不諱，並有上開仿BERETTA 廠半
    自動手槍製造之金屬玩具手槍換裝土造金屬槍管而成之改造手槍一支、口徑9mm
    制式子彈四顆及由玩具槍用金屬彈殼加裝直徑7.8mm 金屬彈頭組合而成之改造子
    彈二顆扣案可資佐證，而上開改造手槍一支、制式子彈四顆、改造子彈二顆經送
    請內政部警政署刑事警察局鑑定結果，認送驗改造手槍一支，係仿BERETTA 廠半
    自動手槍製造之金屬玩具手槍換裝土造金屬槍管而成之改造手槍，機械性能良好
    ，具有殺傷力；另制式子彈四顆（經試射一顆），均係口徑9mm 制式子彈，具有
    殺傷力；而改造子彈二顆（經試射完畢），係由玩具槍用金屬彈殼加裝直徑7.8
    mm金屬彈頭組合而成，亦具有殺傷力，此有該局九十一年十月二十三日刑鑑字第
    ０九一０二八二一０八號槍彈鑑定書、九十二年九月十日刑鑑字第０九二０一四
    四五九九號函各一件在附卷可憑。罪證明確，被告犯行洵堪認定。
二、查被告未經許可，同時向他人購買具有殺傷力之上開改造手槍一支、制式子彈四
    顆及改造子彈二顆，而持有之行為，核係觸犯槍砲彈藥刀械管制條例第十一條第
    四項之未經許可持有可發射子彈具有殺傷力之槍枝罪及同條例第十二條第四項之
    未經許可持有子彈罪。再被告所犯上開二罪，係以一持有行為而同時觸犯之，為
    想像競合犯，應依刑法第五十五條規定，從一重之未經許可持有可發射子彈具有
    殺傷力之槍枝罪處斷。末查：被告前多次犯有竊盜、妨害自由、違反麻醉藥品管
    理條例、肅清煙毒條例、妨害兵役等罪，其中於八十二年間因竊盜案件，經臺灣
    桃園地方法院判處有期徒刑六月確定，於八十二年十二月二十六日執行完畢，此
    有臺灣高等法院被告全國前案紀錄表在卷足憑，其受有期徒執行完畢後五年以內
    再犯有期徒刑以上之本罪，為累犯，應依刑法第四十七條規定加重其刑。爰審酌
    被告之品行、智識程度、犯罪之手段、購買具有殺傷之槍彈予以持有，客觀上已
    對社會治安造成嚴重危害程度，惟其犯罪後坦承犯行等一切情狀，量處如主文所
    示之刑，且依法併科罰金新台幣五萬元，並諭知罰金易服勞役之折算標準，以資
    懲儆。至上開扣案之具有殺傷力改造手槍一支及制式子彈三顆，均屬違禁物，應
    依刑法第三十八條第一項第一款規定宣告沒收；惟不具殺傷力之改造子彈四顆及
    於鑑驗時經試射之制式子彈一顆及改造子彈二顆，均不具違禁物性質，自無從於
    本案中諭知沒收。
據上論斷，應依刑事訴訟法第二百七十三條之一第一項、第二百九十九條第一項前段
、槍砲彈藥刀械管制條例第十一條第四項、第十二條第四項，刑法第十一條前段、第
四十七條、第五十五條、第四十二條第二項、第三十八條第一項第一款，現行法規所
定貨幣單位折算新台幣條例第二條，罰金罰鍰提高標準條例第二條，判決如主文。
本案經檢察官程秀蘭到庭執行職務。
中      華      民      國    九十二    年     十一     月     十九     日
                                      臺灣板橋地方法院刑事第十四庭
                                          法  官  趙義德
右正本證明與原本無異
如不服本判決應於送達後十日內向本院提出上訴狀
                                          書記官  陳秀慧
中      華      民      國    九十二    年     十一     月    二十      日
附錄本案論罪科刑法條全文：
槍砲彈藥刀械管制條例第十一條：
未經許可，製造、販賣或運輸第四條第一項第一款所稱其他可發射金屬或子彈具有殺
傷力之各式槍砲者，處五年以上有期徒刑，併科新臺幣一千萬元以下罰金。
未經許可，轉讓、出租或出借前項所列槍砲者，處三年以上十年以下有期徒刑，併科
新臺幣七百萬元以下罰金。
意圖供自己或他人犯罪之用，而犯前二項之罪者，處無期徒刑或七年以上有期徒刑，
併科新臺幣一千萬元以下罰金。
未經許可，持有、寄藏或意圖販賣而陳而列第一項所列槍砲者，處一年以上七年以下
有期徒刑，併科新臺幣七百萬元以下罰金。
第一項至第三項之未遂犯罪之。
槍砲彈藥刀械管制條例第十二條：
未經許可，製造、販賣或運輸子彈者，處一年以上七年以下有期徒刑，併科新臺幣五
百萬元以下罰金。
未經許可，轉讓、出租或出借子彈者，處六月以上五年以下有期徒刑，併科新臺幣三
百萬元以下罰金。
意圖供自己或他人犯罪之用，而犯前二項之罪者，處三年以上十年以下有期徒刑，併
科新臺幣七百萬元以下罰金。
未經許可，持有、寄藏或意圖販賣而陳列子彈者，處五年以下有期徒刑，併科新臺幣
三百萬元以下罰金。
第一項至第三項之未遂犯罰之。


司法院資訊處製作；財團法人民間司法改革基金會備份。
